臺灣高雄地方法院刑事判決　　　　　　　　　　　　九十年度交簡上字第一一六號
　　上　訴　人　臺灣高雄地方法院檢察署檢察官
　　被　　　告　甲○○
右列上訴人因公共危險案件，不服台灣高雄地方法院九十年度雄交簡字第一二七四號
中華民國九十年十月十五日第一審簡易判決（聲請簡易判決處刑案號：台灣高雄地方
法院檢察署九十年度偵字第一四一五四號），提起上訴，本院判決如左：
    主  文
上訴駁回。
甲○○緩刑貳年。
    事  實
一、甲○○於民國九十年七月十日夜間二十三時五十五分許，在服用酒類已達不能安
    全駕駛動力交通工具之程度後，卻在未考領有駕駛執照之情況下，駕駛機車，於
    行經高雄市○○區○○路五二九號前時，竟撞擊由聶昭蓉所停於路邊之自用小客
    車，甲○○並當場因酒醉倒地、不省人事。嗣經到場處理之警員，於翌日凌晨零
    點三十三分對甲○○進行呼氣之酒精濃度測試，測得甲○○之呼氣每公升含酒精
濃度已逾正常人肇事率之五十倍以上而達每公升一點二九毫克，始悉上情。
二、案經高雄市政府警察局楠梓分局報請台灣高雄地方法院檢察署檢察官偵查聲請簡
    易處刑。
    理  由
一、本件被告甲○○於警訊及偵查中自白稱：「我喝米酒、我不知道車禍發生情形、
    我撞後即無知覺」等語，核與證人聶昭蓉於警訊及偵查中證述稱：「被告當時有
    酒醉倒在路邊」等語相符。此外，復有該檢測紀錄表及酒精濃度測試單、刑法第
    一百八十五條之一案件測試觀察記錄表、現場照片二張、測道路交通事故調查報
    告表、道路交通事故現場談話記錄表、被告受傷之診斷證明書各一份在卷可佐。
    且按酒精使用後，一方面對人身體之自主神經系統的亢奮和認知功能產生暫時性
    的缺損。另一方面主要對於駕駛人之對移動景物的追蹤能力、經強光照射後恢復
    視力的能力、監視四周的注意力等直接影響駕駛能力的功能構成影響，尤其對駕
    駛人於夜間之駕駛行為影響甚鉅。被告甲○○並已有撞擊他車，再參以被告自白
    稱對於事發經過均無印象等情節，被告酒後顯然已達不能安全駕駛之程度，事證
    明確，被告犯行洵堪認定。
二、核被告所為，係犯刑法第一百八十五條之三之公共危險罪。原審適用上開法條及
    刑法第四十一條第一項、罰金罰鍰提高標準條例第二條，量處有期徒刑四月，如
    易科罰金，以三百元折算一日，其認事用法均無不當，量刑亦允當，上訴意旨指
    摘原判決不當，為無理由，應予駁回。然查被告前未曾受有期徒刑以上之宣告，
    有台灣高雄地方法院檢察署被告刑案資料查註紀錄表在卷可稽，其非駕駛汽車肇
    事，僅係「駕駛機車」撞擊路邊停放車輛，並「未肇致他人受傷」，對於社會所
    生危險及損害尚輕，且「被告並因此受傷住院」，已經相當教訓，又其係臨時工
    ，工作情況不穩定，經濟狀況非佳，因一時失慮，致罹刑章，經此偵審程序及刑
    之宣告後，應知警惕而無再犯之虞，本院因認暫不執行其刑為當，爰予以宣告緩
    刑二年，用啟自新。
據上論斷，應依刑事訴訟法第四百五十五條之一第一項、第三項、第三百六十八條、
刑法第七十四條第一款，判決如主文。
本案經檢察官高嘉惠到庭執行職務。
中      華      民      國    九十一    年      二      月      八      日
                                  臺灣高雄地方法院刑事第七庭
                                        審判長法  官   黃蕙芳
             法  官   何清富
                                              法  官   陳信伍
右正本證明與原本無異。
如不服本判決，應於判決送達後十日內，向本院提出上訴狀。
                                              書記官   林秀珍
中      華      民      國    九十一    年      二      月      八      日
